臺灣新竹地方法院刑事判決
111年度訴字第55號
公  訴  人  臺灣新竹地方檢察署檢察官
被      告  吳承瑋



            鄧守晟


上列被告因妨害秩序等案件，經檢察官提起公訴（110年度偵字
第13525號），被告等於本院準備程序為有罪之陳述，經本院裁
定進行簡式審判程序獨任審理，判決如下︰
    主  文
甲○○在公共場所聚集三人以上下手實施強暴罪，處有期徒刑陸月
，如易科罰金，以新臺幣壹仟元折算壹日。
乙○○犯恐嚇危害安全罪，處拘役參拾日，如易科罰金，以新臺幣
壹仟元折算壹日。扣案之BB槍組件沒收之。
    事  實
一、甲○○於民國110年10月16日凌晨4時30分許，在新竹市○區○○
    路000號前，因與乙○○發生口角，遂前往新竹市○區○○街000
    號的「133 PUB」內邀集丙○○（本院審理中）與真實姓名年
    籍不詳之2名成年男子，4人共同基於在公共場所聚集三人以
    上施強暴、傷害之犯意聯絡，先至甲○○停放在新竹市○區○○街0
    00號前之車牌號碼000-0000號自用小客車取球棒後，再大步
    前往上開中正路與世界街口時，乙○○見甲○○等4人來意不善
    ，遂於同日凌晨4時36分許，基於恐嚇之犯意，以BB槍（並
    無證據證明具殺傷力）瞄準甲○○、丙○○及真實姓名年籍不詳
    之2名成年男子所在方向，致甲○○、丙○○等人心生恐懼，致
    生危害於生命安全，丙○○及真實姓名年籍不詳之2名成年男
    子暫行逃竄，甲○○則躲在新竹市○區○○路000號前暗處趁隙持
    球棒偷襲乙○○，致乙○○倒地後，丙○○與真實姓名年籍不詳之
    2名成年男子見情勢逆轉，立即返回現場，由甲○○、丙○○分
    持球棒、真實姓名年籍不詳之1名成年男子以徒手毆打乙○○
    ，真實姓名年籍不詳之1名成年男子則在場助勢，致乙○○受
    有腦震盪伴臉部、左耳及下嘴唇撕裂傷等傷害。翌日乙○○之
    配偶賴琦玟（現已離婚）將上開BB槍之組件交予警方扣押在
    案。
二、案經甲○○、丙○○、乙○○訴由新竹市警察局第一分局報告偵辦
    。
    理  由
一、本件被告甲○○、乙○○所犯之罪，均非法定刑為死刑、無期徒
    刑或最輕本刑3 年以上有期徒刑之罪，亦非高等法院管轄第
    一審之案件，而被告二人於準備程序進行中就被訴事實均為
    有罪之陳述，經本院告知簡式審判程序之旨，並聽取公訴人
    及被告二人之意見後，本院乃依刑事訴訟法第273 條之1 第
    1 項規定，裁定進行簡式審判程序，合先敘明。
二、訊據被告甲○○對於上開在公共場所聚集三人以上下手實施強
    暴罪及傷害罪、被告乙○○對於上開恐嚇罪於本院準備程序及
    審理程序中均坦承不諱，並有渠等警詢及偵查中、證人即同
    案被告丙○○警詢之證述、證人賴琦玟警詢之證述可佐（見偵
    卷第6-8頁背面、9-15、16-17、18-19頁背面、66-67、71-8
    2），復有偵查報告、新竹市警察局第一分局扣押筆錄、扣
    押物品清單、扣押物品照片、乙○○之國軍桃園總醫院新竹分
    院附設民眾診療服務處診斷證明書、監視器畫面翻拍照片、
    監視器光碟等件在卷可參（見偵卷第4-5、20-22、24、25-4
    1頁、證物袋），足認被告二人之自白均與事實相符，本件
    犯行均至堪認定，應依法論科。　　
三、核被告甲○○所為，係犯刑法第150條第1項後段在公共場所聚
    集三人以上下手施強暴罪、同法第277條第1項傷害罪；核被
    告乙○○所為，則係犯刑法第305條恐嚇危害安全罪。被告甲○○以一行為犯前開二罪，屬想像競合，應從重論以在公共場
    所聚集三人以上下手施強暴罪。
四、爰審酌被告甲○○僅因與被告乙○○發生口角，兩人不思理性解
    決，被告甲○○與同案被告丙○○及其他2名年籍不詳之成年男
    子公然聚眾對乙○○施以強暴行為並將其毆打成傷；被告乙○○
    則持BB槍恐嚇，所為均實值非難；考量被告甲○○、乙○○均坦
    承犯行，被告甲○○雖與被告乙○○達成和解，但未依諾賠償之
    犯後態度（見本院卷第40之1-40之2、56之1），兼衡被告甲○○自承教育程度為高職肄業、案發時工作為販賣精品，目前
    從事工程，月收入新臺幣（下同）3萬元，未婚，無未成年
    子女，目前與外公外婆同住；被告乙○○教育程度為高中肄業
    ，案發迄今從事中古汽車買賣，月收入約6萬元，有2名未成
    年子女，目前與家人同住暨本件犯罪情節、動機、手段等一
    切情狀，分別量處如主文所示之刑，並均諭知易科罰金之折
    算標準。
五、末查扣案之BB槍組件1組，為被告乙○○所有為本件恐嚇犯行
    所用之物，業據被告乙○○及證人賴琦玟陳述明確（見偵卷第
    7、19頁），爰依刑法第38條第2 項規定宣告沒收。
據上論斷，應依刑事訴訟法第273 條之1 、第299 條第1 項前段
，判決如主文。
本案經檢察官陳興男提起公訴，檢察官黃嘉慧到庭執行職務。　
中　　華　　民　　國　　111 　年　　3 　　月　　29　　日
                  刑事第六庭  法　官　林涵雯
以上正本證明與原本無異。
如不服本判決應於收受本判決後20日內向本院提出上訴書狀，上
訴書狀應敘述具體理由。上訴書狀未敘述上訴理由者，應於上訴
期間屆滿後20日內補提理由書狀於本院(均須按他造當事人之人
數附繕本 )「切勿逕送上級法院」。 
中　　華　　民　　國　　111 　年　　3 　　月　　29　　日
                              書記官  林汶潔
附錄本案論罪科刑法條：
中華民國刑法第150條
在公共場所或公眾得出入之場所聚集三人以上，施強暴脅迫者，
在場助勢之人，處一年以下有期徒刑、拘役或十萬元以下罰金；
首謀及下手實施者，處六月以上五年以下有期徒刑。
犯前項之罪，而有下列情形之一者，得加重其刑至二分之一：
一、意圖供行使之用而攜帶兇器或其他危險物品犯之。
二、因而致生公眾或交通往來之危險。
中華民國刑法第305條
以加害生命、身體、自由、名譽、財產之事恐嚇他人，致生危害
於安全者，處二年以下有期徒刑、拘役或九千元以下罰金。